# 请教陈版及各位前辈关于投资性房地产的合并报表内部交易抵消以及增值处理问题

提问人：17603000939 时间：2019-07-30 11:43:52
陈版好，各位前辈好！
想请教两个会计处理问题，案例情景是：A 公司与B 公司同属于C集团的全资子公司（A/B/C 都属于房地产企业），A 公司于 2012 年 12 月 31 日出售存货房屋给 B 公司（存货成本 3000 万，以市场公允价值出售 5000万），B 公司将该存货作为投资性房地产入账，后续以成本模式计量。A 公司已于 2014 年 10 月注销，截至2017.12.31，该投资性房地产公允价值8000 万，截至到 2018 年末，B 公司账上的该投资性房地产资产的公允价值为 9000 万。（不考虑增值税影响）现想请问
问题 1 、是否集团合并中的会计处理应该如下：
① 借：年初未分配利润 5000 万
贷：年初未分配利润 3000 万
投资性房地产 2000 万
② 借：递延所得税资产 500 万
贷：年初未分配利润 500 万
针对 A 公司出售给B 公司时的公允价值变动：
③ 借：投资性房地产—公允价值变动 2000 万
贷：年初未分配利润 2000 万
④ 借：年初未分配利润 500 万 贷：递延所得税负
债 500 万 后期公允价值变动部分：
⑤借：投资性房地产—公允价值变动 3000 万 贷：年
初未分配利润 2000 万 公
允价值变动损益-投资性房地产公允价值变动 1000 万
⑥ 借：年初未分配利润 500 万
所得税费用 250 万
贷：递延所得税负债 750 万 问题
2 、A 公司的注销是否影响 2018 年末该笔内部交易抵消的处理？
问题 3 、如果不影响，如上述分录所示，那针对第 1-4 笔分录是否可以不列示？（因为这 4 笔分录最后的影响就是一方列示的递延所得税资产增加500 万，一方列示的是递延所得税负债增加 500 万）是否应该列示的时候直接抵消该部分，即最终对两个科目影响是——递延所得税资产 0 ，递延所得税负债是 750 万元？
谢不吝赐教！！

回答人：chenyiwei
1 、无论如何抵销，最终在合并报表层面要达到的处理结果是：该项投资性房地产的成本为 3000 万，各年末账面价值即为其公允价值，并就成本 3000万元与公允价值之间的差额确认递延所得税负债。前期 A 处置该资产给 B时 A 已缴纳的企业所得税，在合并报表层面转为递延所得税资产。
另外，如果在 B 公司各年纳税申报时，对该项投资性房地产按一定年限计提折旧并在税前扣除的，这部分影响也应增加到递延所得税负债中。
2 、A 公司的注销不影响 2018 年末该笔内部交易抵消的处理。应继续延续上述抵销分录。